【裁判字號】    99,交聲,94
【裁判日期】    990129
【裁判案由】    違反道路交通管理處罰條例聲明異議
【裁判全文】
臺灣士林地方法院交通事件裁定  九十九年度交聲字第九十四號
受處分人
即異議人  乙○○
上列受處分人即異議人因違反道路交通管理處罰條例事件，對於
交通部公路總局臺北區監理所中華民國九十八年十二月三日所為
之處分（原處分案號：北監自裁罰字第裁四○—Ｃ000000
00號），聲明異議，本院裁定如下：
    主  文
異議駁回。
    理  由
一、按汽車駕駛人，行經有燈光號誌管制之交岔路口闖紅燈者，
    處新臺幣（下同）一千八百元以上五千四百元以下罰鍰，並
    記違規點數三點，道路交通管理處罰條例第五十三條第一項
    、第六十三條第一項第三款分別定有明文。
二、原處分意旨略以：受處分人即異議人乙○○於民國九十八年
    一月十六日上午八時許，駕駛車牌號碼ＥＸ—五○二二號自
    用小客車，行經臺北縣淡水鎮○○路華南銀行前設有行車管
    制號誌之交岔路口，該路口行車管制號誌已轉變為圓形紅燈
    ，表示車輛禁止通行，不得超越停止線或進入路口，受處分
    人仍駕駛上開小客車闖紅燈，穿越停止線通過該路口，經臺
    北縣政府警察局淡水分局中山路派出所甲○○○○當場攔停
    後製單舉發，受處分人不服舉發事實，於應到案日期前，具
    狀向原處分機關即臺北市交通事件裁決所陳述意見，經原處
    分機關函請舉發機關即臺北縣政府警察局淡水分局調查結果
    ，仍認受處分人有前揭違規行為，乃依道路交通管理處罰條
    例第五十三條第一項、第六十三條第一項第三款，及違反道
    路交通管理事件統一裁罰基準表之規定，於同年十二月三日
    以北監自裁罰字第裁四○—Ｃ00000000號裁決書裁
    處受處分人罰鍰二千七百元，並記違規點數三點。
三、異議意旨略以：受處分人於舉發當日上午駕駛前開車輛離開
    住家地下室後，因當天天氣晴朗，日照強烈，即放下遮陽板
    ，就在行經淡水中山路華南銀行前約二十多公尺一個轉彎死
    角，遮陽板恰巧擋住號誌燈，且當時路口未見行人通行，並
    無闖紅燈云云。
四、經查：
  (一)受處分人於前揭時、地，行經有燈光號誌管制之交岔路口闖
    紅燈之違規行為，業據證人即舉發本件之林瑞樟警員於本院
    調查時，以具結擔保其供述之真實性，並在負擔偽證罪處罰
    之心理狀態下證稱：於九十八年一月十六日上午八時許，我
    身著警察制服，在臺北縣淡水鎮○○路與中正路口，即華南
    銀行前方柵欄處執行交通疏導勤務，中山路往臺北方向，在
    中山路與清水街口有一處交通號誌，該路口前方約一百公尺
    之中山路華南銀行前也有一處交通號誌，該路口前方即中山
    路與中正路口及其前方路口亦各有一處交通號誌，中山路華
    南銀行前、中山路與中正路口及其前方路口三處交通號誌係
    同步，我原本面對往臺北方向，見中山路與中正路口前方路
    口之交通號誌已轉變為紅燈，我回頭往淡水方向看，見中山
    路華南銀行前之行人穿越道已有行人通行，受處分人所駕駛
    之車輛係在該行人穿越道前的第一輛車，當時該路口尚有其
    他車輛在停等紅燈，受處分人等到該行人穿越道無行人通行
    時，以緩慢之速度駕車通過該行人穿越道至中山路與中正路
    口，我見狀立即在中山路與中正路口將受處分人攔下，告知
    其在中山路華南銀行前路口闖紅燈之違規行為，受處分人當
    時表示被遮陽板擋到，沒有看見交通號誌，不知道闖紅燈，
    我當時跟受處分人說，你闖紅燈是事實，然後就開單舉發等
    語綦詳（見本院九十九年一月二十九日訊問筆錄第二頁至第
    七頁），並有證人庭呈舉發地點全景照片及當庭所繪製之現
    場圖在卷可稽，受處分人亦自承：當時伊駕車由淡水往臺北
    方向行駛，行經中山路與清水街口，至中山路華南銀行前，
    有看到前方二十公尺處中山路與中正路口之交通號誌係紅燈
    等語，足見受處分人於前揭時、地確有闖紅燈之違規行為。
  (二)受處分人雖辯稱：其因遮陽板遮蔽視線，不知闖紅燈云云。
    惟臺北縣淡水鎮○○路與清水街口相距中山路華南銀行前路
    口約一百公尺，二處均有交通號誌，且舉發當時該路口已有
    行人通行，並尚有其他車輛在該路口停等紅燈，此據證人林
    瑞樟警員結證如上，受處分人既自承當時係駕駛前揭車輛通
    過中山路與清水街口，再至中山路華南銀行前路口，二路口
    既相距近百公尺，受處分人應有足夠之視距及仰角可看見中
    山路華南銀行前路口之交通號誌，且當時該路口已有行人通
    行，並尚有其他車輛在該路口停等紅燈，受處分人亦可輕易
    辨別該路口係設有交通號誌之路口，且舉發當時中山路方向
    係紅燈，是受處分人上開所辯，顯係卸責之詞，不足採信。
  (三)綜上所述，受處分人於上開時、地有行經有燈光號誌管制之
    交岔路口闖紅燈之違規行為，應堪認定。
五、從而，原處分機關對受處分人之前揭違規行為，依道路交通
    管理處罰條例第五十三條第一項、第六十三條第一項第三款
    ，及違反道路交通管理事件統一裁罰基準表之規定，於九十
    八年十二月三日以北監自裁罰字第裁四○—Ｃ000000
    00號裁決書裁處受處分人罰鍰二千七百元，並記違規點數
    三點，核無不當。本件聲明異議為無理由，應予駁回。
據上論斷，應依道路交通案件處理辦法第十九條，裁定如主文。
中    華    民    國    99    年    1     月    29    日
                          臺灣士林地方法院交通法庭
                              法      官  孫萍萍
以上正本證明與原本無異。
如不服本裁定應於送達後五日內向本院提出抗告狀。
                              書  記  官  劉易柔
中    華    民    國    99    年    1     月    29    日

司法院資訊處製作；財團法人民間司法改革基金會備份。
